臺灣橋頭地方法院民事判決
  111年度岡簡字第134號
原      告  蔡弘茂  
被      告  旺旺友聯產物保險股份有限公司


法定代理人  劉自明  
訴訟代理人  楊鵬遠律師
            陳巧姿  
上列當事人間請求損害賠償事件，本院於民國111年11月22日言
詞辯論終結，判決如下：
    主      文
原告之訴駁回。
訴訟費用由原告負擔。
    事實及理由
一、原告主張：被告以台灣高雄地方法院99年度司執字第59066
    號債權憑證為執行名義，聲請本院以109年度司執字第58572
    號清償票款執行程序（下稱系爭強制執行程序），對原告所
    有坐落高雄市○○區○○段000地號土地及其地上門牌號碼同區
    壽天路110巷2號未辦保存登記建物（以下合稱系爭房地）為
    強制執行。惟被告之債權額僅新台幣（下同）217,537元及
    其利息，且原告告另有其它財產可供強制執行，被告竟故意
    聲請本院就價值超過債權額甚多系爭房地產為強制執行，以
    致系爭房地遭強制執行完畢，原告因此受有310,000元之損
    害，依侵權行為法律關係，原告得請求被告如數賠償。又系
    爭強制執行程序有上開不法情形，且原告起訴時，上開強制
    執行程序尚未終結，原告依強制執行法相關規定，得請求撤
    銷系爭強制執行程序關於系爭建物部分等情，並聲明：㈠被
    告應給付原告310,000元。㈡系爭強制執行程序關於門牌號碼
    高雄市○○區○○路000巷0號建物部分，應予撤銷。
二、被告則以：被告係依法對原告之財產為強制執行，且系爭強
    制執行程序已終結，原告已不得撤銷系爭強制執行程序等語
    ，資為抗辯，並聲明：原告之訴駁回。
三、本院之判斷：
　㈠按拍賣不動產，執行法院應命鑑定人就該不動產估定價格，
    經核定後，為拍賣最低價額，強制執行法第80條固定有明文
    ；惟最低底價僅限制投標人之出價不得少於此數額，就願出
    之最高價則不受限制。拍賣物果值高價，於應買人之競價過
    程中應可以合理價格賣出，而無損於債權人或債務人之權益
    ，自不容債權人或債務人任意指摘執行法院所核定之底價為
    不當（最高法院103年度台抗字第648號民事裁定參照）。又
    債務人有數財產，債權人選擇其中何者作為強制執行之標的
    ，乃債權人之權利，且債權人所選擇之標的須可供足額清償
    債務，債權人亦須考量債務人有無其他潛在債權人，經鑑定
    結果，及拍賣過程可能之價差，自不得以債權人聲請就債務
    人之財產中價值較高者，即謂債權人有侵害債務人財產權之
    故意不法可言。
　㈡經查，被告以台灣高雄地方法院99年度司執字第59066號債權
    憑證為執行名義，聲請系爭強制執行程序，對系爭房地為強
    制執行，經本院民事執行處囑託崇正不動產估價師事務所就
    系爭房地鑑定其價額，鑑定結果為系爭土地價值2,080,471
    元，系爭建物價值454,300元，合計2,534,771元，本院民事
    執行處因此以2,600,000元為拍賣底價，於110年10月6日進
    行第一次拍賣，惟無人應買，本院民事執行處復以2,080,00
    0元為拍賣底價，於110年11月3日進行第二次拍賣，仍無人
    應買，本院民事執行處又以1,664,000元為拍賣底價，於110
    年11月24日進行第三次拍賣，仍無人應買，最終本院公告應
    買，經訴外人曾基國以1,664,000元應買。又系爭房地拍賣
    所得價款，經分配予訴外人和潤企業股份有限公司177,061
    元，被告428,215元，訴外人高雄市稅捐稽徵處岡山分處19,
    953元，國庫4元，訴外人遠信國際資融股份有限公司134,74
    1元，所餘價款904,026元已返還原告等情，經本院調閱上開
    民事執行卷宗查明無訛。準此，系爭房地係經法院囑託鑑定
    後，經多次拍賣，最終以1,664,000元拍出，其剩餘金額清
    償原告之債務後，所餘價款亦返還原告，原告並無損害可言
    ，且依上開說明，被告以系爭房地為強制執行之標的，亦無
    故意不法可言。從而，原告既未受有損害，被告亦無故意不
    法可言，則原告請求被告負侵權行為損害賠償責任，於法自
    屬無據。
　㈢按強制執行法第14條所定債務人異議之訴，以排除執行名義
    之執行力為目的，該條所謂強制執行程序終結，係指執行名
    義之強制執行程序終結而言。又不動產之拍賣程序，係以拍
    定人已依強制執行法規定繳足價金，領得執行法院所發給權
    利移轉證書，謂為終結（最高法院106年度台上字第2933號
    判決意旨參照）。查系爭房地經拍賣後，訴外人曾基國以1,
    664,000元應買取得，並於111年1月5日繳足全部價金，本院
    民事執行處於同日核發權利移轉證書等情，經本院調閱上開
    民事執行卷宗查明無訛。又原告係於111年1月27日提起本件
    訴訟，於其提起本件訴訟時，上開強制執行程序業已終結，
    依上開說明，原告請求撤銷系爭強制執行程序關於系爭建物
    部分，於法自屬無據。
四、綜上所述，本件原告依侵權行為法律關係及強制執行法之規
    定，請求判決：㈠被告應給付原告310,000元；㈡系爭強制執
    行程序關於門牌號碼高雄市○○區○○路000巷0號建物部分，應
    予撤銷，為無理由，應予駁回。
五、訴訟費用負擔之依據：民事訴訟法第78條。
中　　華　　民　　國　　111 　年　　11　　月　　29　　日
                岡山簡易庭  法  官  林昶燁
以上正本係照原本作成。
如對本判決上訴，須於判決送達後20日內向本院提出上訴狀。如
委任律師提起上訴者，應一併繳納上訴審裁判費。
中　　華　　民　　國　　111 　年　　11　　月　　29　　日
                            書記官  顏崇衛